【裁判字號】    95,交聲,29
【裁判日期】    950417
【裁判案由】    違反道路交通管理處罰條例聲明異議
【裁判全文】
臺灣基隆地方法院交通事件裁定          95年度交聲字第29號
移送機關    交通部公路總局臺北區監理所基隆監理站
聲 請 人
即異議人    甲○○
上列受處分人因違反道路交通管理處罰條例案件，對於交通部公
路局台北區監理所基隆監理站所為之基監字第裁42-R00000000號
處分，聲明異議，本院裁定如下：
    主  文
聲請駁回。
    理  由
一、聲請意旨略以：異議人甲○○於民國94年12月21日下午9時
    5分50分許，酒後（肇事後經測試，其之吐氣精酒濃度為
    1.16MG/L）駕駛車號IJ-0803號自用小客車沿基隆市七堵區
    ○○○路往明德二路方向行駛，至明德一路與自治街交岔路
    口時，左轉自治街，因其已不勝酒力而撞及沿自治街直行，
    在自治街與明德一路交岔路口之機踏車停等區等待紅燈之騎
    乘車號LP8-665號重機車之乙○○，然異議人已與乙○○和
    解並予賠償在案，又上開車禍發生時，乙○○並無明顯外傷
    ，且乙○○亦無驗傷單可證明其確有受傷，故其繼續駕車前
    行，直至為警方攔下才知闖下大禍，因之，原處分以其酒後
    肇事致人受輕傷而逃逸，裁處吊銷其之駕駛執照並終身禁考
    ，與法未合，因而提出本件異議云云。
二、經查：異議人甲○○於民國94年12月21日下午9時5分50分許
    ，酒後（肇事後經測試，其之吐氣精酒濃度為1.16MG/L）駕
    駛車號IJ-0803號自用小客車沿基隆市七堵區○○○路往明
    德二路方向行駛，至明德一路與自治街交岔路口時，左轉自
    治街，因其已不勝酒力而撞及沿自治街直行，在自治街與明
    德一路交岔路口之機踏車停等區等待紅燈之騎乘車號LP8-66
    5號重機車之乙○○，致乙○○受有左踝、左肩、左髖等處
    挫傷，異議人未留在現場，續往前行，直至行駛至基隆市七
    堵區○○○路七堵橋頭，因不勝酒力，撞擊該橋橋頭，始為
    警據報查獲之事實，除有基隆市警察局舉發違反道路交通管
    理事件通知單一紙可憑，並經本院調取臺灣基隆地方檢察署
    95年度偵字第118號全卷參閱屬實，此有該卷內附道路交通
    事故現場圖、診斷證明書、道路交通事故調查報告表、基隆
    市○○○道路交通事故談話紀錄表各一份、事故照片多幀附
    卷可稽，證人乙○○亦於本院95年3月24日審理時證述在案
    。矧異議人於94年12月22日接受內勤檢察官訊問時自承其係
    因不勝酒力才撞到別人，撞到人後，其就離開現場，後來在
    實踐橋頭才被警查獲，其撞到機車時，有看到機車騎士摔倒
    ，所以其知道對方（即乙○○）有受傷，其因為緊張才離開
    現場等語，其於本院上開期日審理時本矢口否認其有在內勤
    檢察官偵訊時自承上開各語，辯稱各該語均係檢察官自己說
    的，其才跟著說云云，然其嗣後已當庭更正該辯詞，自承內
    勤檢察官筆錄均係其自己說出來的，內勤檢察官並無對其施
    以強暴脅迫等語。再者，證人即處理警員崔亮載於本院上開
    期日審理時證稱本案案發地點即明德一路與自治街交岔路口
    距離異議人為警查獲之實踐橋頭有約2公里左右等語，尤可
    見異議人酒駕肇事致人受傷而逃逸之事實。綜此，本件異議
    人之違規事實至屬明顯，從而，原處分機關據而依異議人所
    涉違規事實，依道路交通管理處罰條例第62條第1項之規定
    ，裁處異議人吊銷駕駛執照，並依該條例第67條第1項之規
    定終身禁考，即核無不合。是以，本件聲請核無理由，原處
    分機關之裁決於法無違。
據上論斷，應依道路交通案件處理辦法第19條，裁定如主文。
中    華    民    國    95    年    4     月    17    日
                  交通法庭法    官  曾雨明
以上正本證明與原本無異。
對於本件裁定如有不服，應於送達後5日內， 向本院提出抗告書
狀，敘述抗告之理由，抗告於臺灣高等法院。
中    華    民    國    95    年    4     月    19    日
                          書 記 官  王靜敏


司法院資訊處製作；財團法人民間司法改革基金會備份。
